---
title: "長庚大學 大數據分析方法 作業三"
output: github_document
---
## 網站資料爬取
```{r}
##install.packages("rvest") ##安裝
library(rvest) ##載入
dataframeAll=NULL
for(i in 5289:5299){
url=paste0("http://www.ptt.cc/bbs/movie/index",i,".html",sep='')
PTT_Title = read_html(url) %>% html_nodes(".title") %>% html_text()
PTT_PushNum = read_html(url) %>% html_nodes(".nrec") %>% html_text()
PTT_Author = read_html(url) %>% html_nodes(".author") %>% html_text()
dataframe = data.frame(title = PTT_Title, PushNum=PTT_PushNum, Author=PTT_Author)
dataframeAll<-rbind(dataframeAll,dataframe)
}
```

## 爬蟲結果呈現
```{r}
knitr::kable(
    dataframeAll[1:120,c("title","PushNum","Author")])
```

## 解釋爬蟲結果 
```{r}
##install.packages("jsonlite")
library(jsonlite)
myjson <- toJSON(dataframeAll)
str(dataframeAll)
table(dataframeAll$ Author)
```

(1)總共爬出220 篇文章，裡面共有3個變數:title、PushNum、Author
(2)沒有名字的作者最多，共有15篇沒屬名的文章，有屬名的文章以jay5566的文章最多，共9篇

## 前30頁vs.後30頁爬蟲結果&解釋
```{r}
dataframePAll1=NULL
dataframePAll2=NULL
for(i in 1:30){
  url=paste0("http://www.ptt.cc/bbs/movie/index",i,".html",sep='')
  PTT_PushNum = read_html(url) %>% html_nodes(".nrec") %>% html_text()
  dataframeP1 = data.frame(PushNum = PTT_PushNum)
  dataframePAll1<-rbind(dataframePAll1,dataframeP1)
}
for(i in 5270:5300){
  url=paste0("http://www.ptt.cc/bbs/movie/index",i,".html",sep='')
  PTT_PushNum = read_html(url) %>% html_nodes(".nrec") %>% html_text()
  dataframeP2 = data.frame(PushNum = PTT_PushNum)
  dataframePAll2<-rbind(dataframePAll2,dataframeP2)
}
table(dataframePAll1)
table(dataframePAll2)
```

dataframePAll1裡面存放的是最舊的30頁文章的推文數，dataframePAll2裡面存放的是最新的30頁文章推文數(也就是最近的30篇文章)，由table()的數量統計來看最舊與最新的推文數，即使PTT現在有點落寞了，但是推噓文數卻比以前多，可以推測出，最近的人們比較會表達他們對文章的感覺，喜歡的話就會推那篇文章，甚至在dataframePAll2裡推文數超過100個的文章也高達12篇(在PTT裡以"爆"來表示)，此外，在dataframePAll2裡也有篇噓文數超過30個的文章(在PTT裡以"X3"來表示)，由此推測現在的人們比較會對作者表達他們對此文章的感覺

## 228連假爬蟲結果&解釋
```{r}
dataframeDateAll=NULL
for(i in 5151:5180){
  url=paste0("http://www.ptt.cc/bbs/movie/index",i,".html",sep='')
  PTT_Date = read_html(url) %>% html_nodes(".date") %>% html_text()
  dataframeDate = data.frame(Date = PTT_Date)
  dataframeDateAll<-rbind(dataframeDateAll,dataframeDate)
}
table(dataframeDateAll$ Date)
```

2/25-2/28為本國的228假期的四天連假，此段落程式碼是用來分析發文的時間，很明顯的，在2/27、2/28達到了發文數的巔峰，由此數據可推測，許多ppt的用戶在2/25當天尚未真正的放假，直到2/27、2/28兩天才有較空閒的時間上PTT

